臺灣雲林地方法院刑事判決　　　　　　　 94年度訴字第534號
公　訴　人　臺灣雲林地方法院檢察署
被　　　告　甲○○
上列被告因違反毒品危害防制條例案件，經檢察官提起公訴（94
年度毒偵字第1225號），於本院準備程序進行中，被告就被訴事
實為有罪之陳述，經合議庭裁定由受命法官獨任進行簡式審判程
序，本院判決如下：
    主  文
甲○○連續施用第壹級毒品，累犯，處有期徒刑壹年貳月，扣案
之海洛因驗後淨重壹點參捌公克沒收銷燬，包裝袋肆個、注射針
筒玖支、電子磅秤壹台、小塑膠空袋壹佰捌拾貳個均沒收；又連
續施用第貳級毒品，累犯，處有期徒刑拾月，扣案之安非他命毛
重貳拾玖點壹公克沒收銷燬，包裝袋柒個、玻璃球參支、吸食器
壹組、電子磅秤壹台、小塑膠空袋壹佰捌拾貳個均沒收；應執行
有期徒刑壹年玖月，扣案之海洛因驗後淨重壹點參捌公克、安非
他命毛重貳拾玖點壹公克均沒收銷燬，包裝袋肆個及柒個、注射
針筒玖支、玻璃球參支、吸食器壹組、電子磅秤壹台及小塑膠空
袋壹佰捌拾貳個均沒收。
    事  實  及  理  由
一、犯罪事實：
    甲○○前因施用第一級毒品海洛因案件，經送戒治處所施以
　　強制戒治，於民國90年12月26日執行完畢，另因施用第一、
    二級毒品罪，於90年間經臺灣南投地方法院合併定應執行刑
    為1 年2 月，嗣又因施用第二級毒品案件，經臺灣南投地方
    法院於90年7 月2 日，以90年度易字第92號判決判處有期徒
    刑7 月確定，與前案合併入獄執行後假釋，於92年9 月4 日
　　執行完畢。繼因連續施用第一、二級毒品案件，經臺灣南投
    地方法院於94年2 月25日，以93年訴字第466 號，判處應執
    行有期徒刑1 年6 月確定。詎其猶不知悔改，復基於施用第
    一級毒品之概括犯意，自94年1 月19日某時起，至同年3 月
　  31日晚間10時許止，連續在南投縣埔里鎮南村里南村1 巷3
    之2 號住處及埔里鎮○○路○ 段614 巷24號居住處等地，或
    以摻入香菸吸食，或以針筒注射方式，施用第一級毒品海洛
    因多次。另基於施用第二級毒品之概括犯意，於前開犯罪期
    間內，在前開犯罪地點，以將安非他命放入玻璃球內燒烤，
    再以吸食器吸食煙氣之方式，施用第二級毒品安非他命多次
    。嗣於94年3 月31日晚間11時50分許，為警在南投縣埔里鎮
    ○○路○ 段614 巷24號居住處查獲甲○○持有毒品海洛因4
    小包（驗後淨重1.38公克）、毒品安非他命7小包（毛重
    29.1公克）、及其所有供預備施用及施用毒品所用之電子磅
    秤1 台、注射針筒9 支、玻璃球3 支、吸食器1 組及小塑膠
    空袋182 個等物，後於94年4 月1 日凌晨1 時許經甲○○同
    意採其尿液送驗，檢出毒品嗎啡及安非他命之陽性反應，因
    而查悉上情。
二、證據：
   (一)被告於偵查及本院審理中之自白。
   (二)南投縣警察局埔里分局毒品案件委託鑑驗尿液代號與真
       實姓名對照認表一紙。
   (三)詮昕科技股份有限公司濫用藥物尿液檢驗報告顯示被告
       尿液呈嗎啡及甲基安非他命陽性反應。
   (四)扣案之白粉4 小包，經送鑑驗後確含毒品海洛因成分，
       有法務部調查局鑑定通知書附卷可憑。
   (五)安非他命7 小包（毛重29.1公克）及其所有供預備施用
       及施用毒品所用之電子磅秤1 台、注射針筒9 支、玻璃
       球3 支、吸食器1 組及小塑膠空袋182 個等物扣案可佐
       。
   (六)查獲物之照片4 張附卷可證。
   (七)被告刑案資料查註紀錄表、台灣高等法院被告前案紀錄
       表附卷可稽。
三、論罪理由：
   (一)核被告所為，係犯毒品危害防制條例第10條第1、2項之
       施用第一、二級毒品罪。
   (二)被告多次施用第一、二級毒品，時間緊接，犯罪構成要
       件相同，顯係基於概括犯意反覆為之，應均依連續犯規
       定論以一罪並加重其刑。
   (三)被告多次施用第一、二級毒品前之持有毒品低度行為，
       已為施用之高度行為吸收，不再論以持有罪。
   (四)被告曾因施用第一、二級毒品罪，於90年間經臺灣南投
       地方法院合併定應執行刑為1 年2 月，嗣又因施用第二
       級毒品案件，經臺灣南投地方法院於90年7 月2 日，以
       90年度易字第92號判決判處有期徒刑7 月確定，與前案
       合併入獄執行後假釋，於92年9 月4 日執行完畢，有台
       灣高等法院被告前案紀錄表附卷可考，其於有期徒刑執
       行完畢後五年以內再犯本件有期徒刑以上之本罪，應依
       累犯規定加重其刑，並依法遞加重之。
四、量刑：本院審酌被告施用第一、二級毒品，期間經強制戒治
    及法院判刑確定仍再度施用，顯見被告自制力薄弱，沈淪於
    毒品不能自拔，惟念及被告承認犯罪，犯後態度良好等情，
    以簡式審判程序判決各處如主文所示之刑，並定其應執行刑
    。另扣案之海洛因 (驗後淨重1.38公克)及 安非他命7 小包
    （毛重29.1公克）應依毒品危害防制條例第18條第1 項前段
    規定宣告沒收銷燬，至鑑驗耗用之海洛因則已因鑑驗而滅失
    ，無需再為沒收銷燬之諭知；另分裝袋4 個及7 個，係被告
    所有，用於包裹毒品，防其裸露、逸出、潮濕，便於持有藉
    以施用之物，及電子磅秤1 台、注射針筒9 支、玻璃球3 支
    、吸食器1 組及小塑膠空袋182 個，為被告所有，預備供其
    施用或施用毒品所用之物，已據被告陳明在卷，爰依刑法第
    38條第1 項第2 款規定宣告沒收。
五、適用之法律：
    依刑事訴訟法第273條之1第1項、第299條第1項前段、第310
    條之2 ，毒品危害防制條例第10條第1 項、第2 項、第18條
    第1 項前段，刑法第11條前段、第56條、第47條、第38條第
    1 項第2 款、第51條第5 款、第9款，判決如主文。
本案經檢察官姜智仁到庭執行職務
中　　華　　民　　國　　94　　年　　8 　　月　　29　　日
                  刑事第六庭    法  官  趙家光
以上正本證明與原本無異。
如不服本判決，應於判決送達後10日內，向本院提出上訴狀。
                                書記官　蕭應欽
中　　華　　民　　國　　94　　年　　8 　　月　　29　　日
附錄本案論罪科刑條文
毒品危害防制條例第10條
施用第 1 級毒品者，處六月以上五年以下有期徒刑。
施用第 2 級毒品者，處三年以下有期徒刑。
